fi_FI.aff
SFX U   ta    nnette      [^s]ta
SFX U   ta    nnevat      [^s]ta
SFX U   ta    nnutkin     [^s]ta
SFX U   ta    nnutko      [^s]ta
SFX U   ta    nnutkaan    [^s]ta
SFX U   ta    nnuthan     [^s]ta
SFX U   ta    nnutpa      [^s]ta
SFX U   ta    nnutkohan   [^s]ta
SFX U   ta    nneetkin    [^s]ta
SFX U   ta    nneetko     [^s]ta
SFX U   ta    nneetkaan   [^s]ta
SFX U   ta    nneethan    [^s]ta
SFX U   ta    nneetpa     [^s]ta
SFX U   ta    nneetkohan  [^s]ta
SFX U   ta    nnetkin     [^s]ta
SFX U   ta    nnetko      [^s]ta
SFX U   ta    nnetkaan    [^s]ta
SFX U   ta    nnethan     [^s]ta
SFX U   ta    nnetpa      [^s]ta
SFX U   ta    nnetkohan   [^s]ta
SFX U   ta    nneekin     [^s]ta
SFX U   ta    nneeko      [^s]ta
SFX U   ta    nneekaan    [^s]ta
SFX U   ta    nneehan     [^s]ta
SFX U   ta    nneepa      [^s]ta
SFX U   ta    nneekohan   [^s]ta
SFX U   ta    nnemmekin   [^s]ta
SFX U   ta    nnemmeko    [^s]ta
SFX U   ta    nnemmekaan  [^s]ta
SFX U   ta    nnemmehan   [^s]ta
SFX U   ta    nnemmepa    [^s]ta
SFX U   ta    nnemmekohan [^s]ta
SFX U   ta    nnettekin   [^s]ta
SFX U   ta    nnetteko    [^s]ta
SFX U   ta    nnettekaan  [^s]ta
SFX U   ta    nnettehan   [^s]ta
SFX U   ta    nnettepa    [^s]ta
SFX U   ta    nnettekohan [^s]ta
SFX U   ta    nnevatkin   [^s]ta
SFX U   ta    nnevatko    [^s]ta
SFX U   ta    nnevatkaan  [^s]ta
SFX U   ta    nnevathan   [^s]ta
SFX U   ta    nnevatpa    [^s]ta
SFX U   ta    nnevatkohan [^s]ta
SFX U   ta    nne         [^s]ta
SFX U   ta    nnen        [^s]ta
SFX U   ta    nnenkin     [^s]ta
SFX U   ta    nnenko      [^s]ta
SFX U   ta    nnenkaan    [^s]ta
SFX U   ta    nnenhan     [^s]ta
SFX U   ta    nnenpa      [^s]ta
SFX U   ta    nnenkohan   [^s]ta
SFX U   a     kaa         [^s]ta
SFX U   a     kaakin      [^s]ta
SFX U   a     kaahan      [^s]ta
SFX U   a     kaapa       [^s]ta
SFX U   a     koon        [^s]ta
SFX U   a     koot        [^s]ta
SFX U   a     kaamme      [^s]ta
SFX U   a     ko          [^s]ta
SFX U   0     an          da
SFX U   0     ankin       da
SFX U   0     anko        da
SFX U   0     ankaan      da
SFX U   0     anhan       da
SFX U   0     anpa        da
SFX U   0     ankohan     da
SFX U   da    tiin        da
SFX U   da    taisiin     da
SFX U   da    taessa      da
SFX U   da    tava        da
SFX U   da    tavaa       da
SFX U   da    tavan       da
SFX U   da    tavassa     da
SFX U   da    tavasta     da
SFX U   da    tavaan      da
SFX U   da    tavalla     da
SFX U   da    tavalta     da
SFX U   da    tavalle     da
SFX U   da    tavana      da
SFX U   da    tavaksi     da
SFX U   da    tavat       da
SFX U   da    tavia       da
SFX U   da    tavien      da
SFX U   da    tavissa     da
SFX U   da    tavista     da
SFX U   da    taviin      da
SFX U   da    tavilla     da
SFX U   da    tavilta     da
SFX U   da    taville     da
SFX U   da    tavina      da
SFX U   da    taviksi     da
SFX U   da    tavin       da
SFX U   da    tiinkin     da
SFX U   da    tiinko      da
SFX U   da    tiinkaan    da
SFX U   da    tiinhan     da
SFX U   da    tiinpa      da
SFX U   da    tiinkohan   da
SFX U   da    taisiinkin  da
SFX U   da    taisiinko   da
SFX U   da    taisiinkaan da
SFX U   da    taisiinhan  da
SFX U   da    taisiinpa   da
SFX U   da    taisiinkohan da
SFX U   da    taessakin   da
SFX U   da    taessako    da
SFX U   da    taessakaan  da
SFX U   da    taessahan   da
SFX U   da    taessapa    da
SFX U   da    taessakohan da
SFX U   da    tavakin     da
SFX U   da    tavako      da
SFX U   da    tavakaan    da
SFX U   da    tavahan     da
SFX U   da    tavapa      da
SFX U   da    tavakohan   da
SFX U   da    tavaakin    da
SFX U   da    tavaako     da
SFX U   da    tavaakaan   da
SFX U   da    tavaahan    da
SFX U   da    tavaapa     da
SFX U   da    tavaakohan  da
SFX U   da    tavankin    da
SFX U   da    tavanko     da
SFX U   da    tavankaan   da
SFX U   da    tavanhan    da
SFX U   da    tavanpa     da
SFX U   da    tavankohan  da
SFX U   da    tavassakin  da
SFX U   da    tavassako   da
SFX U   da    tavassakaan da
SFX U   da    tavassahan  da
SFX U   da    tavassapa   da
SFX U   da    tavassakohan da
SFX U   da    tavastakin  da
SFX U   da    tavastako   da
SFX U   da    tavastakaan da
SFX U   da    tavastahan  da
SFX U   da    tavastapa   da
SFX U   da    tavastakohan da
SFX U   da    tavaankin   da
SFX U   da    tavaanko    da
SFX U   da    tavaankaan  da
SFX U   da    tavaanhan   da
SFX U   da    tavaanpa    da
SFX U   da    tavaankohan da
SFX U   da    tavallakin  da
SFX U   da    tavallako   da
SFX U   da    tavallakaan da
SFX U   da    tavallahan  da
SFX U   da    tavallapa   da
SFX U   da    tavallakohan da
SFX U   da    tavaltakin  da
SFX U   da    tavaltako   da
SFX U   da    tavaltakaan da
SFX U   da    tavaltahan  da
SFX U   da    tavaltapa   da
SFX U   da    tavaltakohan da
SFX U   da    tavallekin  da
SFX U   da    tavalleko   da
SFX U   da    tavallekaan da
SFX U   da    tavallehan  da
SFX U   da    tavallepa   da
SFX U   da    tavallekohan da
SFX U   da    tavanakin   da
SFX U   da    tavanako    da
SFX U   da    tavanakaan  da
SFX U   da    tavanahan   da
SFX U   da    tavanapa    da
SFX U   da    tavanakohan da
SFX U   da    tavaksikin  da
SFX U   da    tavaksiko   da
SFX U   da    tavaksikaan da
SFX U   da    tavaksihan  da
SFX U   da    tavaksipa   da
SFX U   da    tavaksikohan da
SFX U   da    tavatkin    da
SFX U   da    tavatko     da
SFX U   da    tavatkaan   da
SFX U   da    tavathan    da
SFX U   da    tavatpa     da
SFX U   da    tavatkohan  da
SFX U   da    taviakin    da
SFX U   da    taviako     da
SFX U   da    taviakaan   da
SFX U   da    taviahan    da
SFX U   da    taviapa     da
SFX U   da    taviakohan  da
SFX U   da    tavienkin   da
SFX U   da    tavienko    da
SFX U   da    tavienkaan  da
SFX U   da    tavienhan   da
SFX U   da    tavienpa    da
SFX U   da    tavienkohan da
SFX U   da    tavissakin  da
SFX U   da    tavissako   da
SFX U   da    tavissakaan da
SFX U   da    tavissahan  da
SFX U   da    tavissapa   da
SFX U   da    tavissakohan da
SFX U   da    tavistakin  da
SFX U   da    tavistako   da
SFX U   da    tavistakaan da
SFX U   da    tavistahan  da
SFX U   da    tavistapa   da
SFX U   da    tavistakohan da
SFX U   da    taviinkin   da
SFX U   da    taviinko    da
SFX U   da    taviinkaan  da
SFX U   da    taviinhan   da
SFX U   da    taviinpa    da
SFX U   da    taviinkohan da
SFX U   da    tavillakin  da
SFX U   da    tavillako   da
SFX U   da    tavillakaan da
SFX U   da    tavillahan  da
SFX U   da    tavillapa   da
SFX U   da    tavillakohan da
SFX U   da    taviltakin  da
SFX U   da    taviltako   da
SFX U   da    taviltakaan da
SFX U   da    taviltahan  da
SFX U   da    taviltapa   da
SFX U   da    taviltakohan da
SFX U   da    tavillekin  da
SFX U   da    tavilleko   da
SFX U   da    tavillekaan da
SFX U   da    tavillehan  da
SFX U   da    tavillepa   da
SFX U   da    tavillekohan da
SFX U   da    tavinakin   da
SFX U   da    tavinako    da
SFX U   da    tavinakaan  da
SFX U   da    tavinahan   da
SFX U   da    tavinapa    da
SFX U   da    tavinakohan da
SFX U   da    taviksikin  da
SFX U   da    taviksiko   da
SFX U   da    taviksikaan da
SFX U   da    taviksihan  da
SFX U   da    taviksipa   da
SFX U   da    taviksikohan da
SFX U   da    tavinkin    da
SFX U   da    tavinko     da
SFX U   da    tavinkaan   da
SFX U   da    tavinhan    da
SFX U   da    tavinpa     da
SFX U   da    tavinkohan  da
SFX U   da    taisi       da
SFX U   da    tu          da
SFX U   da    taisikaan   da
SFX U   da    tukaan      da
SFX U   da    taman       da
SFX U   da    takoon      da
SFX U   da    tako        da
SFX U   da    taneen      da
SFX U   da    tane        da
SFX U   da    tavine      da
SFX U   da    nut         da
SFX U   da    neet        da
SFX U   da    net         da
SFX U   da    nee         da
SFX U   da    nemme       da
SFX U   da    nette       da
SFX U   da    nevat       da
SFX U   da    nutkin      da
